# 求助陈版主，如何理解将消费信贷分类为以公允价值计量且变动计入当期损益的金融资产

提问人：于冬冬 时间：2023-01-19 09:54:49
陈版主您好：
截图是蚂蚁集团招股说明书，其中将贷款业务分类为以摊余成本计量的金融资产，将消费信贷分类为以公允价值计量且变动计入当期损益的金融资产。
问题：如何理解将消费信贷分类为以公允价值计量且变动计入当期损益的金融资产？感谢。
其中，公司贷款和垫款主要来自小微经营者贷款，由于公
司采用与金融机构开放共赢的合作模式，公司资产负债表内的存量小微经营者贷款逐步
到期收回，导致余额逐年下降。应收保理款主要为向部分商家提供的保理服务，个人贷
款和垫款主要来自公司消费信贷业务。报告期内公司相应业务规模快速增长，由于公司
不断推进平台化模式、仍存在较低比例的自营贷款业务，表内自营贷款余额相应呈平稳
趋势。
公司对公司贷款和垫款、应收保理款采用摊余成本计量，报告期内已根据会计政策
计提了相应贷款减值准备。个人贷款和垫款以公允价值计量，其变动计入当期损益。

回答人：chenyiwei
不清楚具体情况。是否表明后续将通过证券化、转让等方式将其出售“出表”（即满足终止确认条件）？建议进一步了解。